【裁判字號】    98,交聲,503
【裁判日期】    980331
【裁判案由】    交管條例聲異
【裁判全文】
臺灣板橋地方法院交通事件裁定         98年度交聲字第503號
原處分機關  交通部公路總局臺北區監理所
異  議  人
即受處分人  甲○○
上列異議人即受處分人因違反道路交通管理處罰條例案件，對於
交通部公路總局臺北區監理所98年2 月18日所為之處分（原處分
案號：北監自裁字第裁40-CP0000000號），聲明異議，本院裁定
如下：
    主  文
異議駁回。
    理  由
一、聲明異議意旨略以：異議人即受處分人甲○○於本件舉發違
    規時地，駕車見該交岔路口均係紅燈，四方車輛均不動，認
    應係燈號故障，因此小心翼翼以時速2.16公里至3.24公里之
    低速行進，並非闖紅燈，爰提出聲明異議云云。
二、按汽車駕駛人，行經有燈光號誌管制之交岔路口闖紅燈者，
    處新臺幣一千八百元以上五千四百元以下罰鍰；又汽車駕駛
    人，違反道路交通管理處罰條例第53條規定者，除依原條款
    處罰鍰外，並予記違規點數三點，道路交通管理處罰條例第
    53條第1 項、第63條第1 項第3 款分別定有明文。
三、查本件異議人即受處分人甲○○所有車號HT-8569 號自用小
    客車，於民國98年1 月2 日上午11時31分許，行經臺北縣板
    橋市○○路與南雅南路設有燈光號誌管制之交岔路口時，遇
    紅燈而逕自左轉闖越之違規事實，業經臺北縣政府警察局板
    橋分局函陳查報屬實無訛，有該分局98年2 月16日北縣警板
    交裁字第0980005201號書函影本1 紙在卷可稽，並有採證照
    片4 張可資佐證。異議人雖具狀辯稱上開意旨云云，惟據上
    開採證照片所示，異議人上開車輛逕行左轉闖紅燈之違規事
    實甚為明確，且異議人上開所辯情節要與採證照片所示違規
    行為之事實不符，而其所指誤認燈光號誌故障，亦屬其個人
    臆測之詞，況衡諸異議人係領有駕駛執照之人，其對交通號
    誌會按各個交岔路口具體道路情狀需要，設定時相變換方式
    ，當亦有相當之認識瞭解，且異議人住所即在本件違規地點
    附近，其亦當對本件違規地點交通號誌設定變換情形，熟知
    甚明，足見異議人上開所辯誤認燈光號誌故障一節，應屬事
    後卸責之詞，顯不足採。綜上所述，異議人上開所辯，應不
    足採，其上開違規事實堪認無訛。從而，原處分機關據以援
    引上開規定，裁處罰鍰新臺幣二千七百元，並記違規點數三
    點，並無不當。本件異議為無理由，應予駁回。
四、據上論斷，應依道路交通案件處理辦法第19條，裁定如主文
    。
中    華    民    國    98    年    3     月    31    日
                        交通法庭  法  官  彭  全  曄
以上正本證明與原本無異
如不服本裁定應於送達後5日內向本院提出抗告狀
                                  書記官  黃  頌  棻
中    華    民    國    98    年    3     月    31    日


司法院資訊處製作；財團法人民間司法改革基金會備份。
